【裁判字號】    96,重訴,1593
【裁判日期】    970508
【裁判案由】    清償借款
【裁判全文】
臺灣臺北地方法院民事判決            96年度重訴字第1593號
原      告    合作金庫商業銀行股份有限公司
法定代理人    丙○○
訴訟代理人    甲○○
被      告    精彥科技股份有限公司
兼法定代理人  乙○○
被      告    丁○○
上列當事人間清償借款事件，本院於民國97年4月24日言詞辯論
終結，判決如下：
    主  文
被告應連帶給付原告新臺幣壹仟陸佰貳拾貳萬陸仟肆佰壹拾元及
自民國九十六年十月十二日起至清償日止，按年息百分之三點七
○五計算之利息，暨自民國九十六年十一月十三日起至清償日止
，逾期在六個月以內者，按上開利率百分之十，逾期超過六個月
部分，按上開利率百分之二十計算之違約金。
被告應連帶給付原告新臺幣壹仟佰貳拾柒萬壹仟零柒拾陸元及
自民國九十六年十月五日起至清償日止，按年息百分之三點九四
計算之利息，暨自民國九十六年十一月六日起至清償日止，逾期
在六個月以內者，按上開利率百分之十，逾期超過六個月部分，
按上開利率百分之二十計算之違約金。
被告應連帶給付原告新臺幣伍佰柒拾萬元及自民國九十六年十月
五日起至清償日止，按年息百分之三點九五五計算之利息，暨自
民國九十六年十一月六日起至清償日止，逾期在六個月以內者，
按上開利率百分之十，逾期超過六個月部分，按上開利率百分之
二十計算之違約金。
被告應連帶給付原告新臺幣壹仟佰萬元及自民國九十六年九月
二十九日起至清償日止，按年息百分之四點○一五計算之利息，
暨自民國九十六年十月三十日起至清償日止，逾期在六個月以內
者，按上開利率百分之十，逾期超過六個月部分，按上開利率百
分之二十計算之違約金。
被告應連帶給付原告新臺幣仟萬元及自民國九十六年十月八日
起至清償日止，按年息百分之四點一七計算之利息，暨自民國九
十六年十一月九日起至清償日止，逾期在六個月以內者，按上開
利率百分之十，逾期超過六個月部分，按上開利率百分之二十計
算之違約金。
被告應連帶給付原告新臺幣貳佰萬元及自民國九十六年十月五日
起至清償日止，按年息百分之四點一七計算之利息，暨自民國九
十六年十一月六日起至清償日止，逾期在六個月以內者，按上開
利率百分之十，逾期超過六個月部分，按上開利率百分之二十計
算之違約金。
被告應連帶給付原告美金壹萬捌仟陸佰捌拾壹元壹角柒分及自民
國九十六年四月二十三日起至清償日止，按年息百分之八點一計
算之利息，暨自民國九十六年五月二十四日起至清償日止，逾期
在六個月以內者，按上開利率百分之十，逾期超過六個月部分，
按上開利率百分之二十計算之違約金。
被告應連帶給付原告美金壹拾肆萬玖仟玖佰肆拾元及自民國九十
六年四月二十四日起至清償日止，按年息百分之八點一計算之利
息，暨自民國九十六年五月二十五日起至清償日止，逾期在六個
月以內者，按上開利率百分之十，逾期超過六個月部分，按上開
利率百分之二十計算之違約金。
被告應連帶給付原告美金貳拾萬貳仟玖佰捌拾陸元及自民國九十
六年九月十七日起至清償日止，按年息百分之八點一計算之利息
，暨自民國九十六年十月十八日起至清償日止，逾期在六個月以
內者，按上開利率百分之十，逾期超過六個月部分，按上開利率
百分之二十計算之違約金。
被告應連帶給付原告美金貳拾肆萬陸仟佰拾元及自民國九十
六年九月二十一日起至清償日止，按年息百分之七點七計算之利
息，暨自民國九十六年十月二十二日起至清償日止，逾期在六個
月以內者，按上開利率百分之十，逾期超過六個月部分，按上開
利率百分之二十計算之違約金。
被告應連帶給付原告美金肆萬捌仟壹佰玖拾伍元及自民國九十六
年七月二十三日起至清償日止，按年息百分之八點一計算之利息
，暨自民國九十六年八月二十四日起至清償日止，逾期在六個月
以內者，按上開利率百分之十，逾期超過六個月部分，按上開利
率百分之二十計算之違約金。
訴訟費用由被告連帶負擔。
    事實及理由
一、程序方面：
  (一)按當事人得以合意定第一審管轄法院，但以關於由一定法律
    關係而生之訴訟為限，前項合意，應以文書證之，民事訴訟
    法第24條定有明文。本件依授信約定書第14條之約定，兩造
    合意以臺灣臺北地方法院為第一審管轄法院，故本院有管轄
    權。
  (二)本件被告經合法通知，均未於言詞辯論期日到場，核無民事
    訴訟法第386條所列各款情形，爰依原告之聲請，由其一造
    辯論而為判決。
二、原告起訴主張：
  (一)爰被告精彥科技股份有限公司（下稱精彥公司），邀同被告
    乙○○、丁○○為連帶保證人，向原告：1.於民國92年3月
    12日借款新台幣（下同）2,000萬元，約定到期日為民國107
    年3月12日，利息按郵政儲金二年期定期儲金利率加碼1.15%
    浮動計算。2.於93年5月5日借款1,490萬元，約定到期日為
    108年5月5日，利息按原告基準放款利率加碼0.875%浮動計
    算。3.於93年5月5日借款1,800萬元，約定到期日為98年5
    月5日，利息按原告定儲指數放款利率加碼1.575%浮動計算
    。4.於96年6月29日借款1,300萬元，約定到期日為97年6月
    29日，利息按原告定儲指數放款利率加碼1.575%浮動計算。
    5.於95年12月8日借款3,000萬元，約定到期日為96年12月8
    日，利息按原告定儲指數放款利率加碼1.73%浮動計算。6.
    於95年12月8日借款500萬元，約定到期日為96年12月8日，
    利息按原告定儲指數放款利率加碼1.73%計算。
  (二)被告精彥公司，邀同被告乙○○、丁○○為連帶保證人，1.
    於95年11月21日為開發進口遠期信用狀向原告申請借款美金
    30萬元，利率按開狀幣別當日牌告利率計算，並依各筆進口
    信用狀約定清償條件履行償還責任。未依約履行時，除仍按
    原利率計息外，逾期在六個月以內者，按尚開利率之一成，
    逾期超過六個月者，按上開利率之二成加計違約金。2.於96
    年6月29日為開發進口遠期信用狀向原告申請借款美金50萬
    元，利率按開狀幣別當日牌告利率計算，並依各筆進口信用
    狀約定清償條件履行償還責任。未依約履行時，除仍按原利
    率計息外，逾期在六個月以內者，按尚開利率之一成，逾期
    超過六個月者，按上開利率之二成加計違約金。詎被告精彥
    公司未依約清償，迭經催討無效，並於96年11月16日經票據
    交換所通知拒絕往來，依授信約定書第5條第1、2項約定，
    其債務視為全部到期，而被告乙○○、丁○○應負連帶給付
    責任。爰依消費借貸、票據關係及連帶保證之法律關係請求
    被告等連帶清償餘欠之借款本金、利息及違約金等語，並聲
    明如主文第1至11項所示。
三、被告方面：被告均未於言詞辯論期日到場，亦未提出書狀作
    何聲明或陳述。
四、得心證之理由：本件原告起訴主張之事實，業據其提出借據
    、本票、開發國內即期信用狀約定書、進口遠期信用狀借款
    契約、連帶保證書、授信約定書、票據交換所拒絕往來資料
    、放款相關貸款及保證資料查詢單（以上均為影本）等件為
    證，被告已於相當時期受合法通知，而於言詞辯論期日均不
    到場，亦均未提出準備書狀爭執，則原告主張之上開事實，
    自堪信為真實。從而，原告依消費借貸、票據關係及連帶保
    證之法律關係請求被告連帶給付如主文第1項至第11項所示
    之本金、利息及違約金為有理由，應予准許。
五、結論：原告之訴為有理由，依民事訴訟法第385條第1項前段
    、第85條第2項，判決如主文。
中    華    民    國    97    年    5     月     8    日
                  民事第六庭    法  官  陳文正
以上正本係照原本作成
如對本判決上訴，須於判決送達後20日內向本院提出上訴狀
中    華    民    國    97    年    5     月     8    日
                                書記官  戴伯勳


司法院資訊處製作；財團法人民間司法改革基金會備份。
